臺灣高等法院刑事判決　　　　　　　　　　　 　 九十一年度上易字第三四五五號
　　上　訴　人
　　即　被　告　乙○○　男　五.
右上訴人因詐欺案件，不服臺灣板橋地方法院九十一年度自字第二七五號，中華民國
九十一年十月三十日第一審判決，提起上訴，本院判決如左：
    主  文
上訴駁回。
    理  由
一、本案經本院審理結果，認第一審判決以被告係犯刑法第三百三十九條第一項詐欺
    罪，同時審酌被告犯罪之動機、目的、手段及所生危害、犯罪後已與自訴人達成
    民事和解等一切情狀，量處有期徒刑八月，並以被告前未曾受有期徒刑以上刑之
    宣告，僅因一時失慮致罹刑典，經此科刑教訓後，應知所警惕，信無再犯之虞，
    而認所宣告之刑以暫不執行為適當，併諭知緩刑二年，以勵自新，認事用法及量
    刑，均無不當，應予維持，並引用第一審判決書記載之證據及理由。（如附件）
二、被告上訴意旨稱：係因事後遭國沛公司倒帳，致週轉不靈，始未如期清償自訴人
    貨款，並非自始意圖行詐，且於原審業與自訴人達成民事和解，原審仍論以詐欺
    罪，自有未當等語。
三、惟被告前經營之連迅公司早於九十年五月間開始退票，並於九十年六月八日即遭
    拒絕往來，被告當時已無付款能力，竟另設立美景岸公司，並即於九十年七月起
    開始向自訴人大量訂貨達一百零一萬一千三百四十一元，復以向他人借用之客票
    抵付貨款，屆時卻不能兌現，被告顯係意圖為自己不法之所有，並有施用詐術，
    自已構成詐欺罪行，業據原審認定無誤，並詳載理由依據。被告上訴，猶指事後
    週轉不靈，顯無可採。再被告於原審業與自訴人達成民事和解，固有和解書在卷
    為憑。惟被告既有詐欺行為，縱已與自訴人達成民事和解，僅足認定被告犯後態
    度良好，尚無解於業已成立之詐欺犯行。況依卷附和解書所示，被告於和解成立
    時應即付十萬元，餘款九十一萬一千三百四十一元則每月分期七萬五千九百四十
    六元，然被告僅於和解時給付十萬元，嗣後各期均未依約履行，為被告自承無誤
    ，顯見被告係為求有利認定，始為和解行為，自不足為被告並無行詐之依據。足
    見被告上訴，否認犯罪，為無理由，應予駁回。
據上論斷，應依刑事訴訟法第三百七十三條、第三百六十八條，判決如主文。
中     華  民     國    九 十 二    年      一      月   二 十 三    日
                              臺灣高等法院刑事第十四庭
                                  審判長法  官  陳  祐  輔
                                        法  官  洪  昌  宏
                                        法  官  陳  國  文
右正本證明與原本無異。
不得上訴。
                                        書記官  蔡  棟  樑
中     華     民     國    九 十 二    年      一      月   二 十 三   日
附錄：本案論罪科刑法條全文
刑法第三百三十九條第一項：
意圖為自己或第三人不法之所有，以詐術使人將本人或第三人之物交付者，處五年以
下有期徒刑、拘役或科或併科一千元以下罰金。
以前項方法得財產上不法之利益或使第三人得之者亦同。
前二項之未遂犯罰之。
附件
臺灣板橋地方法院刑事判決                          九十一年度自字第二七五號
    自  訴  人  寶群紙器股份有限公司
                        設臺北縣三重市○○○○街六十六巷四十五號
    代  表  人  徐正宗  住同右
    代  理  人  甲○○  住同右
    被      告  乙○○  男  五十四歲（民國○○○年○○月○○日生）
                        住臺北縣新莊市○○路一二一號一樓
                        身分證統一編號：Ｍ一九八五三一二號
右列被告因詐欺案件，經自訴人提起自訴，本院判決如左：
    主  文
乙○○連續意圖為自己不法之所有，以詐術使人將本人之物交付，處有期徒刑捌月。
緩刑貳年。
    事  實
一、乙○○（原名陳隆盛）原係連迅企業有限公司（下稱連迅公司）之負責人，民國
    九十年五月間因受人拖累財務困難，無力清償該公司票款，致週轉失靈，而於九
    十年六月八日為臺灣地區各縣市票據交換所公告為拒絕往來戶，詎乙○○明知其
    已陷於財務困難，已無力支付貨款，竟又於九十年七月間在臺北縣新莊市○○路
    三三三號另設美景岸紙業有限公司（下稱美景岸公司，登記設立地址為新莊市○
    ○路一二一號），自為負責人，乙○○因前經營之迅連公司已拒絕往來，其自為
    負責人之美景岸公司亦無法向金融機關申請支票使用，乙○○竟意圖為自己不法
    之所有，自九十年七月四日起至同年九月四日止，先後二十四次向寶群紙器股份
    有限公司（下稱寶群公司）大量訂購紙板，總金額達新臺幣（下同）一百零一萬
    一千三百四十一元，並施用詐術誆稱交貨後一個月即付款，同時交付向他人所借
    用，並不能兌現之客票抵付價款，致寶群公司不察而陷於錯誤陸續交貨後，屆時
    前往提示，卻不能兌現票款，始知受騙。
二、案經被害人寶群公司向本院提起自訴。
    理  由
一、訊據被告乙○○對於右揭時地以美景岸公司負責人名義向自訴人寶群公司訂購上
    開金額之紙板貨物之事實固自承不諱，惟矢口否認犯行，辯稱伊係因友人向其借
    票向銀行辦理貼現，事後卻不付款致受人拖累而週轉不靈，惟嗣仍正常經營紙廠
    ，但其向自訴人所訂購之紙板經加工製成紙箱後出賣予第三人國沛公司，但國沛
    公司未付款而宣告倒閉，積欠其貨款四百餘萬元。後又遭逢颱風淹水貨損，致其
    週轉不靈而無力付款，並非自始故意詐欺等語。惟查右揭犯行，已據自訴人所指
    訴歷歷，而被告前所經營之連迅公司早於九十年五月間即開始退票，並於九十年
    六月八日即遭拒絕往來之事實，已據被告所自承，並經本院向遠東國際商業銀行
    新莊分行調取連迅公司開戶、拒往資料及支票領用及退票查詢單在卷可憑，足見
    被告當時早已陷於週轉不靈無力付款之情形甚明，詎被告嗣後卻另設立美景岸公
    司，並即於九十年七月起即開始向自訴人大量訂貨，復以向他人借用之客票抵付
    貨款，屆時卻不能兌現，足見被告既已明知自己當時已無力支付貨款，竟仍向自
    訴人大量訂貨，事後卻以借來客票抵充貨款，被告顯有意圖為自己不法所有而施
    用詐術之犯行甚明。被告雖辯稱係因訂購之紙板製成紙箱後出賣予國沛公司，卻
    遭其倒帳四百餘萬元始造成其無力付款云云，惟查前向被告借票貼現致其所經營
    連迅公司週轉失靈拒絕往來者，即係國沛公司，已據被告於審理時所自承，則被
    告前既遭國沛公司借票倒帳，何以嗣後未能追回欠款，卻仍再向之出貨四百餘萬
    元，卻再次遭倒帳之理？且依被告所提出遭倒帳之支票明細表所示，早於九十年
    五、六月間即遭大量退票，足證被告當時顯已陷於週轉困難，何以於九十年七月
    起復大量向自訴人訂購紙板之理？所辯伊係嗣後發生倒帳致週轉不靈，並非自始
    故意詐欺云云，顯不足採，此外並有自訴人所提出之抵付貨款支票影本三紙、統
    一發票影本七紙、送貨明細表影本二十四紙在卷可憑，事證明確，被告犯行洵堪
    認定。
二、核被告意圖為自己不法之所有，以詐術使人將本人之物交付，所為係犯刑法第三
    百三十九條第一項之罪。被告先後多次犯行，時間緊接、犯罪構成要件相同，顯
 係基於概括犯意而為之，應論以連續犯一罪，並依法加重其刑。爰審酌被告犯罪
    之動機、目的、手段及所造成危害、所得利益、審理中已與自訴人達成民事上和
    解（參卷附和解書）等一切情狀，處如主文所示之刑，以資懲儆。又被告前未曾
    受有期徒刑以上刑之宣告，有臺灣高等法院檢察署刑案紀錄簡覆表在卷可憑，其
    因遭人拖累致週轉失靈，一時失慮致罹刑典，事後經此科刑教訓後，應知所警惕
    ，信無再犯之虞，自訴人亦已表明不予追究之意，本院因認所宣告之刑以暫不執
    行為適當，併諭知緩刑二年，以勵自新。
據上論斷，應依刑事訴訟法第三百四十三條、第二百九十九條第一項前段，刑法第五
十六條、第三百三十九條第一項、第七十四條第一款，罰金罰鍰提高標準條例第一條
前段，判決如主文。
中      華      民      國      九十一      年    十    月    三十      日
                              臺灣板橋地方法院刑事第六庭
                                      法  官  朱 耀 平
右正本證明與原本無異
如不服本判決應於送達後十日內向本院提出上訴狀
                                      書記官  黃 炎 煌
中      華      民      國      九十一 年    十    月    三十一    日
附錄本案論罪科刑法條全文：
刑法第三百三十九條第一項：意圖為自己或第三人不法之所有，以詐術使人將本人或
                          第三人之物交付者，處五年以下有期徒刑、拘役或科或
                          併科一千元以下罰金。
